臺灣臺中地方法院行政訴訟判決
110年度交字第97號
原      告  廖珮君  

被      告  臺中市交通事件裁決處
                      設臺中市○○區○○○路00號
代  表  人  黃士哲    住同上
訴訟代理人  黃曉妍律師
上列當事人間交通裁決事件，原告不服被告民國110年1月18日中
市裁字第68-GT0000000號裁決書，提起行政訴訟，本院判決如下
：
    主  文
原告之訴駁回。
訴訟費用新臺幣參佰元由原告負擔。
    事實及理由
一、程序事項：按行政訴訟法第237條之7規定，交通裁決事件之
    裁判，得不經言詞辯論為之。本件屬交通裁決事件，依兩造
    所述各節及卷內資料其事證已臻明確，本院認無經言詞辯論
    之必要，爰不經言詞辯論而為判決。
二、事實概要：
　　原告於民國109年9月23日1時18分許，駕駛號牌CH6-519號普
    通重型機車（下稱系爭車輛），行經臺中市西屯區福星路與
    寶慶街50巷口，因「1.闖紅燈直行。2.駕照經吊扣仍駕車(0
    000000-0000000)」之違規行為，為臺中市政府警察局第六
    分局（下稱舉發機關）員警認定原告違反道路交通管理處罰
    條例第53條第1項、第21條第1項第5款之規定，當場對原告
    掣開第GT0000000號舉發違反道路交通管理事件通知單。被
    告續於110年1月18日以中市裁字第68-GT0000000號裁決書（
    下稱原處分），依道路交通管理處罰條例（以下簡稱道交條
    例）第53條第1項、第21條第1項第5款、第21條第4項、第67
    條第3項及「違反道路交通管理事件統一裁罰基準表」之規
    定，按期限內到案之基準，裁處原告第1階段罰鍰新臺幣1,8
    00元及罰鍰新臺幣6,000元，吊銷駕駛執照，1年內不得考領
    駕駛執照，合計罰鍰新臺幣（下同）7,800元，吊銷駕駛執
    照，1年內不得考領駕駛執照。原告不服，提起本件行政訴
    訟。
三、原告主張略以：
　　原告沒有闖紅燈，請法院查明等語。並聲明：原處分撤銷。
四、被告答辯略以：
  舉發員警行駛於原告後方，依其親眼目視，確認原告駕車沿臺
  中市西屯區福星路往東南方向行駛，行駛至寶慶街50巷口時，
  遇福星路為紅燈，逕予直行通過，認原告闖紅燈之事證明確，
  等語。並聲明：原告之訴駁回。
五、本院之判斷：
(一)按道路交通管理處罰條例第53條第1項規定：「汽車駕駛人
    ，行經有燈光號誌管制之交岔路口闖紅燈者，處新臺幣1 千
    8 百元以上5 千4 百元以下罰鍰。」、第60條第2 項第3 款
    規定：「汽車駕駛人，駕駛汽車有下列情形之一，而本章各
    條無處罰之規定者，處新臺幣9 百元以上1 千8 百元以下罰
    鍰：三、不遵守道路交通標誌、標線、號誌之指示。」、第
    63條第1 項第3 款規定：「汽車駕駛人有下列各款所列條款
    之一者，除依原條款處罰鍰外，並予記點：三、有……第53條
    ……情形之一者，各記違規點數3點。」道路交通安全規則第1
    02條第1項第1款規定：「汽車行駛至交岔路口，其行進、轉
    彎，應依下列規定：一、應遵守燈光號誌或交通指揮人員之
    指揮，遇有交通指揮人員指揮與燈光號誌並用時，以交通指
    揮人員之指揮為準。」、道路交通標誌標線號誌設置規則第
    206條第1項第5款第1目規定：「行車管制號誌各燈號顯示之
    意義如左：五、圓形紅燈（一）車輛面對圓形紅燈表示禁止
    通行，不得超越停止線或進入路口。」可知，汽車駕駛人行
    駛至有燈光號誌管制之交岔路口，其行進、轉彎應遵守燈光
    號誌之指示，而燈光號誌顯示為圓形紅燈者，應完全停止並
    禁止為任何通行行為，不得超越停止線或進入路口。從而，
    駕駛人於紅燈狀態下，不遵守道路交通號誌紅燈之指示，超
    越停止線進入路口，應屬道路交通法規所定義「闖紅燈」行
    為。次按「汽車駕駛人，有下列情形之一者，處新臺幣6千
    元以上1萬2千元以下罰鍰，並當場禁止其駕駛：五、駕駛執
    照吊扣期間駕駛小型車或機車。」、「第1項第3款、第4款
    之駕駛執照，均應扣繳之；第5款並吊銷其駕駛執照。」、
    「汽車駕駛人，曾依本條例其他各條規定吊銷駕駛執照者，
    1年內不得考領駕駛執照。」道路交通管理處罰條例第21條
    第1項第5款、第4項、第67條第3項分別定有明文。
(二)經查，依舉發機關109年12月9日中市警雅分交字第10900501
    30號函復說明略以：「經查本案係本分局員警前於本市第六
    分局舉發交通違規案件，旨揭車輛行經有燈光管制號誌之路
    口闖紅燈…經檢視員警調查報告，旨揭車輛於109年9月23日1
    時18分行經本市西屯區福興路(往弘孝路方向)與寶慶街50巷
    口，號誌為紅燈仍逕自直行穿越該路口往弘孝路方向行駛，
    舉發員警雖未攝得闖紅燈之影像或照片，仍非據此斷言陳述
    人並無闖紅燈之違規情事，而置其他證據不論。本案駕駛車
    輛闖紅燈之違規事實，已臻明確，至於員警有無錄影或拍攝
    陳述人違規影像，對本案事實認定及裁罰結果均不生影響，
    已然甚明」等語以及員警示意圖（見本院卷第61頁至63頁）
    可知，員警巡經福興路與寶慶街50巷口並行使於原告後方，
    當場眼見原告騎乘系爭車輛於交岔路口闖紅燈，並立即上前
    攔查原告，並發現原告駕駛執照處於遭吊扣之期間，當場攔
    停後開單，亦為原告所不爭執，有舉發通知單（見本院卷第
    53頁）在卷可稽。
(三)雖舉發員警因事發突然，而無法攝得違規當時畫面，惟當代
    交通之運輸模式，動力車輛移動迅速，人車交匯流量頻繁，
    若干交通違規之行為態樣（例如「闖紅燈」等），違規時間
    極其短暫，稍縱即逝，自難逕將員警未能以錄影畫面舉證，
    即認係屬執法瑕疵。否則，道路交通管理處罰條例第7條第1
    項規定：「道路交通管理之稽查，違規紀錄，由交通勤務警
    察，或依法令執行交通稽查任務人員執行之。」、第92條第
    4項規定訂定之違反道路交通管理事件統一裁罰基準及處理
    細則第10條第1項規定：「交通勤務警察或依法令執行交通
    稽查任務人員，對於違反道路交通管理事件之稽查，應認真
    執行；其有不服稽查而逃逸之人、車，得追蹤稽查之。」即
    形同具文。故上述法令本即賦予交通勤務警察對於道路交通
    管理之稽查及違規事項，有稽查之義務及權限。交通員警乃
    為國家執法機關，並無必須依賴「攝影取證」始得執行交通
    稽查之限制（臺中高等行政法院110年交上字第26號判決參
    照）。從而，闖紅燈屬於瞬間發生之違規行為，倘若要求舉
    發員警必須以錄影畫面舉證證明，恐無法確實達成維持交通
    安全秩序之目的。再者，本件舉發情節係員警於原告後方親
    眼目睹其闖紅燈違規並當場攔停開單，依舉發前後員警之視
    線角度，其誤判燈號之可能性不高，員警與原告亦無宿怨，
    且現今騎士自備行車紀錄設備者甚多，員警應不致無端甘冒
    草率執法批評與究責，在原告違規事實不甚明確情況下，任
    意攔停原告、當場開單；本件被告固然無法提出舉發畫面供
    審理參酌，但本院綜合舉發當時之情狀，認為員警誤判事實
    或恣意執法之可能性較低，故認為原告應有舉發通知單所載
    之違規事實，原告之主張上難為其有利之認定。綜上所述，
    原告違規事證明確，被告依法所為原處分並無違誤，原告訴
    請撤銷，為無理由，應予駁回。
六、綜上所述，原告違規事證明確，被告依法所為原處分並無違
    誤，原告訴請撤銷，為無理由，應予駁回。本件事證已臻明
    確，兩造其餘主張及陳述，經核於判決結果不生影響，爰不
    逐一論列，附此敘明。
七、本件第一審裁判費為300元，應由原告負擔，爰確定第一審
    訴訟費用額如主文第2項所示。
據上論結，本件原告之訴為無理由，依行政訴訟法第237條之7、
第98條第1項前段、第237條之8第1項，判決如主文。
中　　華　　民　　國　 110　　年　　10 　月　　 6　　日
　　　　　　　　　行政訴訟庭　法　官   吳俊螢　
上為正本係照原本作成。
如不服本判決，應於送達後20日內，向本院提出上訴狀，其未表
明上訴理由者，應於提出上訴後20日內向本院補提理由書（均須
按他造人數附繕本）。上訴理由應表明關於原判決所違背之法令
及其具體內容，或依訴訟資料可認為原判決有違背法令之具體事
實。
中　　華　　民　　國　 110　　年　　10　　月　　7　　日
　　　　　　　　　　　　　　　書記官　  簡芳敏